臺灣臺中地方法院民事判決　　　　　　　95年度婚字第1164號
原　　　告　甲○○
　　　　　　　　　　　　號
被　　　告　乙○○○○○○○○.
　　　　　　　　　　　　號
　　　　　　　　　　　　8 S.
　　　　　　　　　　　　DON.
當事人間離婚事件，本院於■日期轉換■言詞辯論終結，判決如
下：
    主    文
准原告與被告離婚。
原告其餘之訴駁回。訴訟費用新臺幣■中文金額轉換■元由被告
負擔，餘由原告負擔。
    事    實
甲、原告方面：
  一、聲明：求為判決（一）如主文第1項所示（二）兩造所生
      子女__由原告監護。
  二、陳述：
    （一）兩造於■日期轉換■結婚，詎被告竟罔顧家庭倫理，
          違背貞操義務，自__年__月起至__年__月__日止，在
          __，與訴外人__同居通姦，為原告報警查獲，由台灣
          __地方法院檢察署檢察官以__年度偵字第__號妨害家
          庭案提起公訴，爰依民法第1052條第1項第2款之規定
          ，訴請判決離婚。
    （二）兩造所生子女__，被告既罔顧家庭倫理，行為不檢，
          自不宜由其監護，請求酌定原告為其監護人。
  三、證據：提出戶籍謄本、台灣__地方法院檢察署__年度偵字
      第__號妨害家庭案件起訴書、台灣__地方法院__年度易字
      第__號妨家庭案件刑事判決等影本各1件。
乙、被告方面：
  一、聲明：駁回原告之訴。
  二、陳述：
    （一）被告確因犯通姦罪被起訴、判刑。
    （二）兩造所生子女__，被告有能力扶養，應歸被告監護。
丙、本院依職權調閱前開妨害家庭案全卷。
    理    由
一、按夫妻之一方，與他人通姦者，為判決離婚之原因，民法第
    1052條第1項第2款定有明文。
二、兩造婚姻關係現仍存續中，有原告提出之戶籍謄本配偶欄記
    載可據。
三、原告主張之事實，為被告所不否認，且有原告所提出之台灣
    __地方法院檢察署檢察官__年度偵字第__號妨害家庭案件、
    台灣__地方法院__年度易字第__號妨害家庭案件刑事判決均
    認定被告有於與訴外人__在__等地通姦之事實，原告之主張
    ，自堪信為真實。從而，原告據以請求判決離婚，依法即無
    不合，應予准許。
四、按判決離婚，關於子女之監護，除兩造另有約定從其約定外
    ，由夫任之，觀諸民法第1055條、第1051條之規定甚明。本
    件兩造就所生子女__之監護，既未另有約定，當然由為夫之
    原告監護，無起訴請求判決之必要，原告起訴請求判決將兩
    造所生子女歸原告監護，其保護必要之要件顯有欠缺，為無
    理由，應予駁回（參見最高法院70年上字第2190號判決）。
五、據上論結，原告之訴為一部有理由，一部理由，爰依民事訴
    訟法第79條但書前段，判決如主文。
中　　華　　民　　國　　96　　年　　5 　　月　　4 　　日
                  民事第一庭    法  官　劉長宜
正本係照原本作成。
如對本判決上訴，須於判決送達後20日之不變期間內，向本院提
出上訴狀。
中　　華　　民　　國　　96　　年　　5 　　月　　4 　　日
                                法  官　劉長宜
                                書記官　黃雅青
